【裁判字號】    90,上易,2388
【裁判日期】    901130
【裁判案由】    竊佔等
【裁判全文】
臺灣高等法院臺中分院刑事判決                    九十年度上易字第二三八八號
    上  訴  人
    即  自訴人  辛○○
    被      告  丙  ○
    被      告  己○○
    被      告  癸○○
    被      告  甲○○
居南投縣南投市○○路五六號
                        身分證.
    被      告  庚○○  男七十.
                        住南投.
                        身分證.
    被      告  丁○○  男五十.
                        住南投.
                        居南投.
                        身分證.
    被      告  戊○○  男五十.
                        住南投.
                        身分證.
    被      告  壬○○  女五十.
                        住南投.
                        居南投.
                        身分證.
    被      告  乙○○  住南投.
右上訴人因被告竊佔等案件，不服臺灣南投地方法院中華民國九十年十月二日第一審
判決（九十年度自字第四一號），提起上訴，本院判決如左：
    主  文
上訴駁回。
    理  由
一、本件自訴意旨詳如自訴狀所載（如附件）。
二、按駁回自訴之裁定已確定者，非有第二百六十條各款情形之一，不得對於同一案
    件再行自訴；又非犯罪被害人，不得提起自訴。而不得提起自訴而提起者，應諭
    知不受理之判決，刑事訴訟法第三百二十六條第四項、第三百十九條第一項、第
    三百三十四條，分別定有明文。
三、本院經查，上訴人即自訴人辛○○，向原審提起本件自訴被告丙○、己○○、癸
    ○○、庚○○、丁○○、甲○○、戊○○等人共犯右揭自訴狀中所載竊佔、偽造
    文書、詐欺等罪嫌云云，惟查自訴人所指被告丙○等七人上開同一犯罪事實，已
    多次告訴或自訴在案，此有卷內被告等全國前案查註紀錄表及判決書等可稽，最
    近一次係上訴人於九十年三月間具狀向原審法院提起自訴，於九十年三月十五日
    繫屬原審法院後，經原審法院於九十年五月十七日裁定駁回自訴，並經本院駁回
    其上訴而確定，有原審法院九十年自字第一四號裁定、本院九十年上易字第一六
    四○號裁定附卷可稽。是前開自訴裁定既已確定，而觀諸上訴人於本件自訴狀內
    並無敘明或檢具任何發現新事實或新證據之理由或事證，且乏證據證明有刑事訴
    訟法第四百二十條第一項第一款、第二款、第四款或第五款所定得為再審原因之
    情形者，乃逕行提起本件自訴，即與刑事訴訟法第三百二十六條第四項規定不得
    提起自訴之情形相當。本件自訴並無理由，爰不經言詞辯論，逕行判決駁回其自
    訴。是原審以上開理由，判決本件自訴不受理，經核尚無不合。
四、自訴人上訴意旨略稱：按犯罪同時侵害國家及個人法益者，其被侵害之個人即得
    提起自訴（參照最高法院二十六年上字第二三三七號判例意旨），被告等以非法
    侵害自訴人繼承權，致受損害。查被告丙○與己○○勾結，拒發耕地放領證明書
    給廖春長，並於民國六十四年盜領廖春長（按係自訴人之父）之印鑑證明、戶籍
    謄本偽造各項證明，趁機共謀瓜分利益奪取自訴人遺產繼承私有農地私吞，因被
    告等之犯行致自訴人財產權益受損害，自得提起自訴，原審法院判決自訴不受理
    ，自有未合，其他上訴理由容後到庭面陳或補提書證云云，固非無見。但查，上
    訴人就被告丙○等七人之上開自訴事實，已多次告訴或自訴在案，此有原審卷內
    之判決書等可稽，則原審以同一事實經裁定駁回自訴，非有法定原因，不得再提
    起自訴而判決自訴不受理，洵屬有據。又上訴人就被告乙○○等三人之竊佔上訴
    ，經核上訴人並非所有權人，則顯非犯罪被害人，是原審以上開理由判決自訴不
    受理，亦屬正當有據。本件上訴人前開上訴理由，顯難推翻原審判決之基礎，是
    上開上訴難認有理由，爰由本院不經言詞辯論，逕行判決駁回其上訴。
據上論結，應依刑事訴訟法第三百七十二條、第三百六十八條，判決如主文。
中      華      民      國      九十     年      十一     月    三十    日
                                    臺灣高等法院臺中分院刑事第十庭
                                          審判長法  官  林  照  明
                                                法  官  蔡  名  曜
                                                法  官  盧  江  陽
右正本證明與原本無異。
如不服本判決應於收受送達後十日內向本院提出上訴書狀，其未敘述上訴之理由者並
得於提起上訴後十日內向本院補提理由書（均須按他造當事人之人數附繕本）。
                                                書記官  陳  妙  瑋
中華      民      國      九十     年      十二     月     三     日
                                                                        Ｉ


司法院資訊處製作；財團法人民間司法改革基金會備份。
